【裁判字號】    89,訴緝,128
【裁判日期】    891027
【裁判案由】    偽造文書等
【裁判全文】
臺灣板橋地方法院刑事判決                        八十九年度訴緝字第一二八號
    公  訴  人  臺灣板橋地方法院檢察署檢察官
    被      告  丙○○
    選任辯護人  劉永培律師
                梁裕勝律師
右列被告因偽造文書等案件，經檢察官提起公訴（八十五年度偵字第一六四二一號）
，本院判決如左：
    主  文
丙○○連續行使偽造私文書，足以生損害於公眾及他人，處有期徒刑陸月，緩刑肆年
，緩刑期內付保護管束。
    事  實
一、丙○○自民國八十二年間起，為乙○○○企業社辦理記帳、申領統一發票、報稅
    等業務，每月報酬新臺幣（下同）一千五百元，為執行業務之人，乙○○○企業
    社因經營不善，至八十四年十二月起即停止營業，乙○○○企業社負責人甲○○
    亦委請丙○○辦理停業等相關手續，惟丙○○並未辦理停業，然明知乙○○○企
    業社自八十五年一月起即無營業狀況，竟仍於八十五年一月、二月向臺北縣稅捐
    稽徵處以乙○○○企業社名義申領統一發票，而基於幫助他人逃漏營業稅之概括
    犯意，以其亦為繁榮陶瓷有限公司（以下簡稱繁榮公司）、睿峰實業有限公司（
    以下簡稱睿峰公司）記帳報稅機會，假藉乙○○○企業社分別於八十四年十二月
    三十一日、八十五年二月間，與繁榮公司、睿峰公司仍有交易，陸續於八十五年
    一、二月間，在臺北縣中和市○○路○段一三六巷二十之三號以乙○○○企業社
    名義偽造銷售統一發票四張（銷售額分別為六十萬元、四十萬元、六十萬元、三
    十三萬元），將該等偽造之四張統一發票作為不知情之繁榮公司（六十萬元、四
    十萬元、六十萬元）、睿峰公司（三十三萬元）進項憑證，抵充繁榮公司、睿豐
    公司應納之百分之五之營業稅（繁榮公司部分為三萬元、二萬元、三萬元，另睿
    峰公司部分為一萬六千五百元，共計九萬六千五百元），以此詐術圖得九萬六千
    五百元稅款，抵償自己之前積欠繁榮公司、睿豐公司之借款；且以此幫助繁榮公
    司、睿豐公司之納稅義務人逃漏營業稅。足以生損害於稅捐稽徵機關對於稅捐稽
    徵資料之正確性，與乙○○○企業社、繁榮公司、睿豐公司之權益。
二、案經乙○○○企業社負責人甲○○告訴臺灣板橋地方法院檢察署檢察官偵查起訴
    。
    理  由
一、訊據被告丙○○對於右揭犯罪事實均坦承不諱，核與乙○○○企業社告訴代理人
    蕭富春與繁榮公司負責人林秋松證述之情節相符。此外，復有臺北縣稅捐稽徵處
    函覆之營業人進銷項憑證交易異常查核清單一紙在卷可稽（見偵查卷第十九頁）
    。事證明確，被告犯行堪以認定，應予依法論科。
二、核被告所為，係犯刑法第二百十六條、二百十條之行使偽造私文書罪（偽造統一
    發票持以行使）；第三百三十九條第一項詐欺取財罪；稅捐稽徵法第四十三條第
    一項幫助他人逃漏稅捐罪。被告偽造統一發票後持以行使，偽造之低度行為應為
    行使之高度行為所吸收，僅論以行使偽造私文書罪。被告先後四次前開犯行，時
    間緊接，犯罪構成要件相同，顯係基於概括犯意反覆為之，應依連續犯之規定各
    論以一罪，並均加重其刑。被告所犯上開三罪間，有方法結果之牽連關係，為牽
    連犯，應從一重之刑法第二百十六條、第二百十條之行使偽造私文書罪處斷。爰
    審酌被告犯罪之動機、目的、手段、品行、生活狀況、智識程度、犯罪所生之損
    害，犯後坦承、甚有悔意等一切情狀，量處如主文所示之刑，以資懲儆。末查被
    告前未曾受有期徒刑以上刑之宣告，有臺灣高等法院檢察署刑案紀錄簡覆表在卷
    可按，且被告已與乙○○○企業社、繁榮公司、睿峰公司達成和解，有和解書數
    紙附本院卷足參，被告因一時失慮，偶罹刑典，經此罪刑之宣告後，應知警惕而
    無再犯之虞，本院因認暫不執行其刑為當，予以宣告緩刑四年，用啟自新，惟為
    確實使被告有正確之法律觀念並提供必要之協助及督促，且依其所犯情節認有加
    以追蹤觀護之必要，亦併依刑法第九十三條第一項之規定，宣告緩刑期內付保護
    管束，俾由地方法院檢察署之觀護人予以適當之督促，並發揮付條件緩刑制度之
    立意及避免短期自由刑執行所肇致之弊端，以觀後效。
據上論斷，應依刑事訴訟法第二百九十九條第一項前段，刑法第五十六條、第二百十
六條、二百十條、第三百三十九條第一項、稅捐稽徵法第四十三條第一項、第五十五
條、第七十四條第一款、第九十三條第一項，罰金罰鍰提高標準條例第一條前段，判
決如主文。
本案經檢察官高俊申到庭執行職務。
中      華      民      國    八十九    年      十      月    二十七    日
                                      臺灣板橋地方法院刑事第四庭
                                          法  官  許必奇
右正本證明與原本無異。
如不服本判決，應於判決送達後十日內向本院提出上訴狀 (應附繕本) ，上訴於臺灣
高等法院。
              書記官  高玉彬
中      華      民      國    八十九    年      十      月    三十一    日
附錄：刑法第二百十六條、二百十條、第三百三十九條第一項、稅捐稽徵法第四十三
      條第一項。
刑法第二百十六條
行使第二百十條至第二百十五條之文書者，依偽造、變造文書或登載不實事項或使登
載不實事項之規定處斷。
刑法第三百三十九條
意圖為自己或第三人不法之所有，以詐術使人將本人或第三人之物交付者，處五年以
下有期徒刑、拘役或科或併科一千元以下罰金。
以前項方法得財產上不法之利益或使第三人得之者亦同。
前二項之未遂犯罰之。
稅捐稽徵法第四十三條
教唆或幫助犯第四十一條或第四十二條之罪者，處三年以下有期徒刑、拘役、或科一
千元以下罰金。執行業務之律師或會計師犯前項之罪者，加重其刑至二分之１。


司法院資訊處製作；財團法人民間司法改革基金會備份。
